臺灣嘉義地方法院刑事判決                            九十年度簡上字第四二號
    上  訴  人  臺灣嘉義地方法院檢察署檢察官
    被      告  乙○○
右列上訴人不服被告因毀損案件，經本院嘉義簡易庭於中華民國九十年六月二十六日
以九十年度簡字第五三三號所為之第一審判決（聲請簡易處刑案號：臺灣嘉義地方法
院檢察署九十年度偵字第三四六一號），提起上訴，本院管轄之第二審合議庭判決如
左：
    主  文
上訴駁回。
    事  實
一、乙○○受僱於甲○○經營之「非廣告廣告商行」擔任送貨外務員，因甲○○積欠
    薪資，乙○○心生不悅，於民國九十年五月四日下午四時五十分許，至嘉義市○
    ○○街五十三號上開商行內，徒手毀損甲○○所有電磁爐、茶壺等物，致令不堪
    使用，足生損害於甲○○。
二、案經甲○○訴由嘉義市警察局第一分局報請臺灣嘉義地方法院檢察署檢察官偵查
    聲請簡易判決處刑。
    理  由
一、訊據被告乙○○對於右揭事實均坦承不諱，核與告訴人甲○○指訴情節相符，復
    據證人即被告之父親丁○○、被告之弟弟丙○○證述無訛，並有於案發現場所拍
    照片六張可資佐證。因之，被告自白核與事實相符，事證明確，其犯行洵堪認定
    。
二、核被告損壞他人之電磁爐、茶壺，足以生損壞於他人，其所為係犯刑法第三百五
    十四條之毀損罪。原審依刑事訴訟法第四百四十九條第一項、第四百五十四條第
    二項，刑法第三百五十四條、第四十二條第二項、罰金罰鍰提高標準條例第一條
    前段、第二條，量處被告罰金貳仟元，如易服勞役，以參佰元折算壹日，經核認
    事用法，並無不當，且審酌被告係因告訴人長期積欠薪資，案發當日已同意被告
    前來領取薪資，又藉故離去，讓被告白跑一趟，以電話聯絡告訴人，雙方又發生
    口角，一時氣憤始打翻告訴人商行之桌子，致桌上之電磁爐、茶壺因而落地損壞
    ，被告之犯罪動機尚值同情，該毀損之物品價值亦不高，原審之量刑應屬妥適。
    上訴人上訴意旨略以：被告係因上班時間內行車，經警告發違規罰款，心生不悅
    ，攜帶二名友人共計三人，其中一人毀損、一人口出穢言恐嚇告訴人，指摘原判
    決不當云云，惟查法院不得就未經起訴之犯罪審判，刑事訴訟法第二百六十八條
    定有明文，此即不告不理原則，茲臺灣嘉義地方法院檢察署僅係針對毀損罪之部
    分以八十九年度偵字第二五二三號聲請簡易處刑，恐嚇罪之部分並非聲請簡易處
    刑之範圍，縱使告訴人所指之被告友人之恐嚇事實為真，與前揭被告經論罪科行
    之毀損部分，亦無牽連犯或連續犯等裁判上一罪之關係，原審自不得就未經起訴
    （即未經聲請簡易處刑）之恐嚇部分為審判，上訴人循告訴人上訴意旨指摘原判
    決不當，為無理由，應予駁回。
據上論結，應依刑事訴訟法第四百五十五條之一第一項、第三項、第三百六十八條，
判決如主文。
本案經檢察官曹合一到庭執行職務
中      華      民      國     九十一      年      五      月      十   日
                                 臺灣嘉義地方法院刑事第一庭
                                   審判長法  官  許  進  國
                                         法  官  廖  政  勝
                                         法  官  李  麗  萍
右正本證明與原本無異。
本件不得上訴。
中      華      民      國     九十一      年      五      月      十   日
                                         書記官  侯  麗  茹
附錄本案論罪科刑法條全文：
刑法第三百五十四條
毀棄、損壞前二條以外之他人之物或令致不堪用，足以生損害於公眾或他人者，處二
年以下有期徒刑、拘役或五百元以下罰金。
